【裁判字號】    99,易,2638
【裁判日期】    990909
【裁判案由】    詐欺
【裁判全文】
臺灣臺中地方法院刑事判決              99年度易字第2638號
公  訴  人  臺灣臺中地方法院檢察署檢察官
被      告  甲○○
上列被告因詐欺案件，經檢察官提起公訴（98年度偵字第17205
號、98年度偵字第21629 號），被告於本院準備程序中就被訴事
實為有罪之陳述，經本院合議庭裁定由受命法官獨任依簡式審判
程序審理，判決如下：
    主    文
甲○○共同意圖為自己不法之所有，以詐術使人將本人之物交付
，累犯，處有期徒刑拾月；又共同意圖為自己不法之所有，以詐
術使人將本人之物交付，累犯，處有期徒刑壹年。應執行有期徒
刑壹年陸月。
    犯罪事實
一、甲○○前因詐欺案件，經本院以93年度金訴緝字第18號判處
    有期徒刑10月確定，於民國96年6 月11日縮刑期滿執行完畢
    。詎猶不知悔改，仍加入真實姓名年籍不詳、自稱「李仁豐
    」之成年男子等人所組成之詐欺集團，而先後為下列犯行：
  (一)共同基於意圖為自己不法所有之犯意聯絡，由甲○○於97年
    6 月24日起至同年7 月1 日前之某日，在臺中縣大里市○○
    路某處，取得其友人徐美鳳（另經檢察官為不起訴之處分在
    案）所交付，為徐美鳳向其女兒張美慧之男友宋凰銘（上2
    人均不知情）所借得，由宋凰銘向合作金庫商業銀行彰儲分
    行所申設帳號0000000000000 號帳戶（下稱合庫彰儲帳戶）
    之存摺、金融卡（含密碼）、印章等資料後，即於同年7 月
    1 日前某時許，在不詳地點，將前揭合庫彰儲帳戶之存摺、
    金融卡（含密碼）、印章等資料，交付予「李仁豐」及所屬
    詐欺集團成員，作為渠等詐欺取財之工具。再由該詐欺集團
    某不詳成員，於97年4 月間某日，透過「PC HOME 」交友網
    站，以投資新加坡公司為名，佯稱無風險、獲利高，而慫恿
    乙○○加入投資，乙○○因而陷於錯誤，遂於97年7 月1 日
    依該詐騙集團成員之指示，將新臺幣（下同）29萬6800元之
    款項，匯入前揭合庫彰儲帳戶內，並旋遭提領一空。
  (二)又共同基於意圖為自己不法之所有之犯意聯絡，由甲○○於
    於同年12月20日至同年月26日14時5 分前之某日，在臺中市
    ○區○○路某處，取得其友人陳容淨（另聲請簡易判決處刑
    ）所交付，為陳容淨之子張哲維（另經檢察官為不起訴之處
    分在案）向合作金庫商業銀行西湖分行帳戶所申設帳號0000
    000000000 號帳戶之存摺、金融卡（含密碼）、印章等資料
    後（下稱合庫西湖帳戶），即於同年月26日14時5 分許前某
    時，在不詳地點，將上開合庫西湖帳戶之存摺、金融卡（含
    密碼）、印章等資料，交付予「李仁豐」及所屬詐欺集團成
    員，作為渠等詐欺取財之工具。再由該詐欺集團某不詳成員
    自稱「侯檢察官」，於97年12月26日前某時許，撥打電話予
    丙○○佯稱：因其涉案要遭收押禁見，需將銀行內之存款匯
    入指定帳戶代替羈押云云，致使丙○○陷於錯誤，於97年12
    月26日14時5 分許，在高雄縣大社鄉合作金庫銀行，依對方
    指示將30萬元匯入上開合庫西湖帳戶內，旋遭該詐欺集團成
    員持該帳戶之金融卡提款共計9 萬8000元。其後，因陳容淨
    發覺有異，將上開合庫西湖帳戶辦理掛失止付，致該詐欺集
    團成員無法順利領出其餘詐騙丙○○所得款項，甲○○即依
    該詐欺集團指示，要求陳容淨通知張哲維與其一同前往銀行
    臨櫃取款，並於97年12月31日張哲維將剩餘款項20萬3000元
    領出後，悉數取走，再轉交予「李仁豐」及所屬詐欺集團成
    員。嗣因乙○○、丙○○察覺受騙，經報警處理，始由警循
    線查知上情。
二、案經乙○○、丙○○分別訴由臺北縣政府警察局三峽分局、
    桃園縣政府警察局蘆竹分局報告臺灣板橋地方法院檢察署、
    臺灣桃園地方法院檢察署呈請臺灣高等法院檢察署檢察長核
    轉臺灣臺中地方法院檢察署檢察官偵查起訴。
      理  由
一、按除被告所犯為死刑、無期徒刑、最輕本刑為3 年以上有期
    徒刑之罪或高等法院管轄第一審案件者外，於法院行準備程
    序進行中，被告先就被訴事實為有罪之陳述時，審判長得告
    知被告簡式審判程序之旨，並聽取當事人、代理人、辯護人
    及輔佐人之意見後，裁定進行簡式審判程序；且受命法官行
    準備程序，與法院或審判長有同一之權限；又簡式審判程序
    之證據調查，不受刑事訴訟法第159 條第1 項、第161 條之
    2 、第161 條之3 、第163 條之1 及第164 條至第170 條規
    定之限制，刑事訴訟法第273 條之1 第1 項、第279 條第2
    項前段、第273 條之2 分別定有明文。被告甲○○所為係犯
    死刑、無期徒刑、最輕本刑為3 年以上有期徒刑以外之罪，
    其於準備程序中就被訴事實為有罪之陳述，經受命法官告知
    簡式審判程序之旨，並聽取公訴人、被告之意見後，本院合
    議庭認為適宜由受命法官獨任進行簡式審判程序，依刑事訴
    訟法第273 條之1 第1 項規定，裁定由受命法官獨任進行審
    判程序，合先敘明。
二、上揭犯罪事實，業據被告甲○○於本院審理時坦承不諱，核
    與被害人乙○○、照玉秀於警詢之指訴，及證人徐美鳳、陳
    容淨於警、偵訊暨證人宋凰銘、張哲維於偵查中證述之情節
    大致相符，並有前揭合庫彰儲帳戶開戶基本資料、交易明細
    、取款憑條、前揭合庫西湖帳戶開戶基本資料、交易明細、
    單摺掛失暨新補摺補領申請書、取款憑條、臺灣銀行匯出匯
    款回條聯、存摺影本、合作金庫銀行存款憑條影本及臺灣臺
    中地方法院檢察署97年度偵字第19939 號不起訴處分書各1
    份附卷可稽，足徵被告之自白應與事實相符，堪予採信。本
    案事證明確，被告前開詐欺犯行，應堪認定。
三、核被告甲○○如事實欄一(一)、(二)所為，均係犯刑法第339 條
    第1 項之詐欺取財罪。被告與真實姓名年籍不詳自稱「李仁
    豐」之成年男子及其他真實姓名年籍不詳之成年人共同實施
    犯罪，有犯意聯絡及行為分擔，為共同正犯。又被告所犯如
    犯罪事實欄一(一)、(二)所示2 次犯行間，犯意各別、行為互殊
    ，應予分論併罰。被告前因詐欺案件，經本院以93年度金訴
    緝字第18號判處有期徒刑10月確定，於96年6 月11日縮刑期
    滿執行完畢，有臺灣臺中地方法院檢察署刑案資料查註紀錄
    表及臺灣高等法院被告前案紀錄表在卷可考，其受徒刑執行
    完畢5 年內故意再犯本件有期徒刑以上之2 罪，均屬累犯，
    應依刑法第47條第1 項規定，加重其刑。爰審酌近來詐騙集
    團猖獗，利用人頭帳戶浮濫之漏洞，屢以電話向不特定社會
    大眾行騙，再指示集團成員將被害人遭詐騙之匯款金額，自
    人頭帳戶提領一空，不僅造成檢警追緝之困難，更導致被害
    人求償無門，對公權力信心喪失殆盡，司法正義無法及時伸
    張，甚至造成社會已無人際互信，嚴重阻礙正當工商發展及
    政府政務推動，而被告正值壯年卻不思以正途為生，反加入
    詐欺集團，負責搜集人頭帳戶作為該詐騙集團詐騙被害人之
    匯款工具，再由集團成員隨即將詐得款項自帳戶提領得逞，
    且於陳容淨所交付之上開合庫西湖帳戶遭掛失止付後，要求
    陳容淨通知張哲維與其一同前往銀行臨櫃取款，並於張哲維
    將剩餘款項領出後，悉數取走再轉交予「李仁豐」及所屬詐
    欺集團成員，致使被害人乙○○、丙○○追索無著，惡性顯
    然重大，及被害人乙○○遭詐騙金額為29萬6800元、被害人
    丙○○遭詐金額為30萬元，而被告迄未賠償被害人所受損害
    ，惟念其犯後坦承犯行，態度尚佳等一切情狀，分別量處如
    主文所示之刑，並定其應執行之刑。
據上論斷，應依刑事訴訟法第273 條之1 第1 項、第299 條第1
項前段，刑法28條、第339 條第1 項、第47條第1 項、第51條第
5 款，判決如主文。
中    華    民    國    99    年    9     月    9     日
                  刑事第十七庭  法  官  劉惠娟
以上正本證明與原本無異。
如不服本判決應於收受判決後10日內向本院提出上訴書狀，並應
敘述具體理由；其未敘述上訴理由者，應於上訴期間屆滿後20日
內向本院補提理由書（均須按他造當事人之人數附繕本）「切勿
逕送上級法院」。
                                書記官  童淑芬
中    華    民    國    99    年    9     月    9     日
附錄本判決論罪科刑法條：
刑法第339 條第1 項：
意圖為自己或第三人不法之所有，以詐術使人將本人或第三人之
物交付者，處五年以下有期徒刑、拘役或科或併科1,000 元以下
罰金。

司法院資訊處製作；財團法人民間司法改革基金會備份。
